# 长期股权投资后续计量？

提问人：二月风筝 时间：2016-03-23 15:14:03
急急急，请教陈版主及各位一个长期股权投资的问题。A公司由BCD三个股东共同出资组建的国有参股公司，B公司持股比例为30%，采用权益法核算。 2015 年末长期股权投资账面价值为 3000 万元，与A公司净资产所占份额相同（A公司所有者权益 10000 万元，其中，股本 2000 万元，未分配利润 8000 万元）。 2016 年 2 月，当地国资委对A公司部分资产进行产权界定，将部分资产界定为国有资产，并要求A公司将该资产产生的收益 2000 万元归还国资委，并由B公司代收代付，A公司于 2016 年 3 月份以特别分红的方式对B公司进行分红 2000 万元，分红后A公司所有者权益为 8000 万元，其中：股本 2000 万元，未分配利润 6000 万元。假设不考虑 2016 年当期A公司净利润，B公司系国资委全资子公司。 问题：A公司将原归属于国资委的资产产生的收益 2000 万元归还国资委后，B公司如何调整对A公司长期股权投资。谢谢！

回答人：chenyiwei
首先建议考虑B公司以前权益法下确认投资收益和调整长期股权投资账面价值的账务处理是否存在差错，如果不存在前期差错的，则在A作出特别股利分配而减少其净资产时，B按其受影响份额（ 600 万）借记投资收益，贷记“长期股权投资——损益调整”。